【裁判字號】    89,易,1797
【裁判日期】    890921
【裁判案由】    違反台灣地區與大陸地區人民關係條例
【裁判全文】
臺灣臺南地方法院刑事判決                        八十九年度易字第一七九七號
    公  訴  人  臺灣台南地方法院檢察署檢察官
    被      告  丙○○
右列被告因違反台灣地區與大陸地區人民關係條例案件，經檢察官向本院新營簡易庭
聲請簡易判決（八十九年度營偵字第六二一號），經簽請依通常訴訟程序審理後，本
院判決如左：
    主  文
丙○○共同連續違反不得僱用大陸地區人民在臺灣地區從事未經許可之工作規定，科
罰金新台幣壹拾伍萬元，如易服勞役，以銀元參佰元（即新台幣玖佰元）折算壹日。
    事  實
一、丙○○係位於台南縣山上鄉玉峰村中坑十二之三號居泰牧場之負責人，竟與該牧
    場場長甲○○ (另經本院以八十九年度易字第一六九號判決在案）二人共同基於
    概括犯意，未經許可，明知大陸地區人民曹而平、陳燦健、林文明等三人為大陸
    地區人民，且係未經向內政部警政署入出境管理申請許可而偷渡入境台灣地區，
    為違反國家安全法第六條第一項之犯人，惟仍於民國八十七年七月間起，以每月
    各新台幣（下同）二萬二千元之代價僱用曹而平、陳燦健（另經本院審結）在該
    牧場工作，繼於同年八月間（起訴書誤為七月間）起，復以同一薪資，僱用林文
    明在該牧場工作，且提供牧場予該三人居住藏匿。嗣至八十八年十二月十六日上
    午十時許，經檢察官指揮法務部調查局台南縣調查站及海岸巡防司令部台南縣情
    報組前往上址查獲林文明，曹而平、陳燦健則趁機逃逸，嗣至八十九年一月二十
    二日欲回「居泰牧場」領取薪資時，始為警查獲。
二、案經法務部調查局台南縣調查站報請台灣台南地方法院檢察署檢察官偵查起訴。
    。
    理  由
一、訊據被告丙○○固不否認有於右開時地僱用大陸地區人民曹而平、陳燦健、林文
    明等三人在該牧場工作，惟辯稱牧場之事務均由場長甲○○在處理，不知曹而平
    該三人係大陸地區人民云云。惟查右開事實業據共犯甲○○及大陸地區人民曹而
    平、陳燦健、林文明於警訊中供明在卷，有警訊筆錄存卷供參，並經本院調閱八
    十九年度易字第一六九號甲○○違反台灣地區與大陸地區人民關係條例案卷，核
    閱屬實。另查被告丙○○為居泰牧場之負責人，其平均一星期、十幾天至牧場巡
    視一次，業據被告自承在卷，又曹而平、陳燦健、林文明三人在居泰牧場領每月
    領有薪資，並經會計乙○○詳細記明帳冊，而被告每月亦均查核帳目，此據證人
    乙○○於本院審理時結證在卷，故被告丁○○辯稱其不知牧場內所僱用之工人為
    未經許可入境之大陸地區人民，並不足採。又被告丁○○為牧場之負責人，甲○○僅為受僱於被告之場長，若謂甲○○未得被告丙○○同意，如何敢擅作主張出
    面僱請上開三名大陸地區人民，故被告丙○○與甲○○二人具犯意聯絡及行為分
    擔，亦堪認定，是本件事證已臻明確，被告丙○○犯行洵堪認定，應依法論科。
二、按依國家安全法第三條第一項規定，人民入出境，應向境管局申請許可，未經許
    可者，不得入出境，而所指入出境，係指入出臺灣地區而言，為前開法條施行細
    則第二條所明定，又違反前開第三條第一項規定，未經許可入出境者同法第六條
    第一項復定有明文。又不得僱用大陸地區人民從事未經許可之工作，臺灣地區與
    大陸地區人民關係條例第十五條第四款定有明文。查本件之曹而平、陳燦健、林
    文明為大陸地區人民，且係未經境管局之許可，擅自偷渡進入臺灣地區，違反國
    家安全管理法第六條第二項刑罰法令規定之犯罪嫌疑人，被告丙○○為居泰牧場
    之負責人僱用該三人，並將之藏匿於上址，核被告丙○○所為，係犯刑法第一百
    六十四條第一項之藏匿犯人罪及臺灣地區與大陸地區人民關係條例第八十三條第
    一項之罪，所犯上開二罪間，係一行為觸犯數罪名，為想像競合犯，應從一重臺
    灣地區與大陸地區人民關係條例第八十三條第一項之罪處斷。公訴人未論及被告
    丁○○另犯刑法第一百六十四條第一項之罪，附此敘明。被告與甲○○二人彼此
    間，有犯意聯絡及行為分擔，均為共同正犯。其先後三次犯行，均時間緊接，犯
    罪構成要件相同，顯係基於一個概括犯意反覆為之，應依連續犯之規定論以一罪
    ，並依法加重其刑。爰審酌被告前無犯罪前科，未經許可即僱用大陸地區人士並
    加以藏匿，極易造成社會治安之死角，犯後坦承犯行，態度良好，及其犯罪之動
    機、手段、目的等一切情狀，量處如主文所示之刑，並諭知易服勞役之折算標準
    。
三、據上論斷，應依刑事訴訟法第四百五十二條、第二百九十九條第一項前段，臺灣
    地區與大陸地區人民關係條例第八十三條第一項，刑法第十一條前段、第二十八
    條、第五十六條、第一百六十四條第一項、第五十五條、第四十二條第二項，罰
    金罰鍰提高標準條例第一條前段、第二條，判決如主文。
本案經檢察官吳文政到庭執行職務。
中    華    民    國      八十九      年       九     月    二十一    日
                                  臺灣臺南地方法院刑事第二庭
                                      法  官      鄧  希  賢
右正本證明與原本無異。
如不服本判決，應於判決送達後十日內向本院提出上訴狀( 應附繕本 )。
                                      書記官      陳  美  蓉
中    華    民    國      八十九      年       九     月    二十一    日
附錄條文：
臺灣地區與大陸地區人民關係條例第八十三條第一項：
違反第十五條第四款或第五款規定者，處二年以下有期徒刑、拘役或科或併科新台幣
三十五萬元以下罰金。


司法院資訊處製作；財團法人民間司法改革基金會備份。
